最　高　行　政　法　院　裁　定
　　　　　　　　　　　　　　　　　　 94年度裁字第02241號
聲　請　人　乙○○
相　對　人　國防部陸軍總司令部
　　　　　　　　　　　　送達處.
　　　　　　　　　　　　信箱
代　表　人　甲○○　　　送達處.
上聲請人因有關退伍金事件，對於中華民國93年9月30日本院93年
度裁字第1244號裁定，聲請再審。關於行政訴訟法第273條第1項
第2款部分，本院裁定如下：
    主  文
再審之聲請駁回。
再審訴訟費用由聲請人負擔。
    理  由
一、按行政訴訟法第273條第1項第2款規定：「判決理由與主文
    顯有矛盾者」係指判決依據當事人主張之事實，認定其請求
    或對造抗辯為有理由或無理由，而於主文為相反之諭示，且
    其矛盾為顯然者而言。
二、本件聲請再審意旨略謂：聲請人係退伍軍人，服役軍職達27
    年之久，而相對人依據不實之「國防部人事參謀次長室（64
    ）道遐字第05961號」未發文之簽稿函，將聲請人服役幹校6
    年士兵年資刪除，顯違證據法則，次查國防部（74）基增字
    第6398號令修頒之「退除軍官服士官兵役年資計算審作業規
    定」第3條第2款中，獨漏「至以士官兵帶職受訓仍支原待遇
    ，能提出原始文件者得予計算」，顯有違背採證不實法則及
    採證該法時間不對，因聲請人民國（下同）65年退伍時尚無
    此法，此為一般平民皆知之常識。又聲請人於38年至42年，
    服士兵年資3年9個月列入計算，而42年至48年間之6年多年
    資不計。相對人事先未告知上述年資不計，而又不准核退，
    顯違背未事先告知而剝奪聲請人權益。另訴外人吳尚能、林
    輝、梁少東，雖退伍時服務單位、退伍時間不同，但均依據
    「陸海空軍軍官在臺期間退除役實施辦法」第6條第2款及第
    7條第4款辦法支領生補費。聲請人與上述3人學歷、年資皆
    相同，故應有同等權益，不應差別待遇，違反公平正義法則
    。綜上所述，足以證明原裁定（即本院93年度裁字第1244號
    裁定）確有判決理由與主文顯有矛盾之情形，爰提起再審之
    訴請求改判為聲請人勝訴之裁判等語。經查，原裁定理由認
    聲請人前訴訟程序之上訴所述並未具體說明原審判決違背何
    項法令、不適用或如何適用不當之具體情事，聲請人即非主
    張原審判決違背法令以為上訴理由，其上訴為不合法，於法
    不合，應予駁回，主文諭知「上訴駁回。上訴審訴訟費用由
    上訴人負擔。」，並無裁定理由與主文之內容適得其反之情
    形。從而聲請人主張原裁定有行政訴訟法第273條第1項第2
    款之再審事由聲請再審，揆諸首揭說明，殊難認有再審理由
    ，應予駁回。另關於聲請人主張原裁定有行政訴訟法第273
    條第1項第14款情形部分另以裁定移送臺北高等行政法院，
    併此明。
三、依行政訴訟法第283條、第278條第1項、第104條、民事訴訟
    法第95條、第78條，裁定如主文。
中    華    民    國    94    年    10    月   27     日
                  第一庭審判長法  官　葉　振　權
                              法  官　陳　秀　美
                              法  官　劉　鑫　楨
                              法  官　吳　明　鴻
                              法  官　梁  松  雄
以  上  正  本  證  明  與  原  本  無  異
中　　華　　民　　國　　94　　年　　10　　月　　27　　日
　　　　　　　　　　　　　　　書記官　陳　盛　信
